臺灣苗栗地方法院刑事判決
110年度交易字第238號
公  訴  人  臺灣苗栗地方檢察署檢察官
被      告  朱登極




指定辯護人  本院公設辯護人蔡文亮
上列被告因公共危險案件，經檢察官提起公訴 （110年度偵字第
4971號），被告於本院準備程序中，就被訴之事實為有罪之陳述
，經本院告知其簡式審判程序之旨，並聽取當事人之意見，改依
簡式審判程序審理後，檢察官聲請改依協商程序而為判決，本院
判決如下：
    主  文
朱登極駕駛動力交通工具而吐氣所含酒精濃度達每公升零點二五
毫克以上，累犯，處有期徒刑柒月。　　
    事實及理由
一、犯罪事實：朱登極於民國110年7月28日15時許起至16時許止
    ，在苗栗縣苗栗市為公路附近某工地飲用啤酒數瓶後，於吐
    氣酒精濃度達每公升0.25毫克以上，隨即駕駛其前妻李美玲
    所有之車牌號碼000-0000號自用小客車離去。嗣於同日17時
    25分許，員警接獲朱登極報案前往苗栗縣○○鎮○○里○○00000
    號前處理糾紛事件時，發現朱登極所駕駛之上開車輛未熄火
    違規臨停在路旁，朱登極則持木板在場對流浪犬叫囂，經到
    場員警勸說後，朱登極復駕駛上開車輛違規跨越雙黃線迴轉
    離去，經員警上前攔查後發現朱登極身上散發酒味而對其施
    以吐氣酒精濃度測試，於同日17時55分許，測得其吐氣所含
    酒精濃度值達每公升1.14毫克，而查悉上情。
二、證據：除補充「被告朱登極於本院審理中之自白」作為證據
    外，餘均引用起訴書之記載（如附件）。
三、應適用之法條：刑事訴訟法第273條之1第1項、第455條之2 
    第1項、第455條之4第2項、第455條之8、第454條第2項，刑
    法第185條之3第1項第1款、第47條第1項，刑法施行法第1條
    之1第1項。
四、附記事項：
    被告前因公共危險案件，經本院以106年度交易字465號判決
    判處有期徒刑5月確定，於107年8月27日執行完畢等情，有
    臺灣高等法院被告前案紀錄表1份在卷可參，其於受有期徒
    刑執行完畢後，5年以內故意再犯本案有期徒刑以上之罪，
    為累犯，本院參酌司法院釋字第775號解釋意旨，考量本案
    與前案罪責類似，認應依刑法第47條第1項規定加重其刑。
五、本判決除有刑事訴訟法第455條之4第1項第1款、第2款、第4
     款、第6款、第7款所定情形之一，或違反同條第2項規定者
    外，不得上訴。如有前述例外得上訴之情形，又不服本件判
    決，得自判決送達後20日內，向本院提出上訴書狀併附理由
    ，上訴於第二審法院。
本案經檢察官楊岳都提起公訴並到庭執行職務。
中　　華　　民　　國　　110 　年　　11　　月　　4 　　日
                  刑事第四庭  法  官  郭世顏
以上正本證明與原本無異。
本判決除有刑事訴訟法第455條之4第1項第1款、第2款、第4 款
、第6款、第7款所定情形之一，或違反同條第2項規定者外，不
得上訴。如有前述例外得上訴之情形，又不服本件判決，得自判
決送達後20日內，向本院提出上訴書狀併附理由，上訴於第二審
法院。
                              書記官  呂  彧
中　　華　　民　　國　　110 　年　　11　　月　　4 　　日

附記論罪之法條全文：
刑法第185條之3
駕駛動力交通工具而有下列情形之一者，處2 年以下有期徒刑，
得併科20萬元以下罰金：
一、吐氣所含酒精濃度達每公升零點二五毫克或血液中酒精濃度
    達百分之零點零五以上。
二、有前款以外之其他情事足認服用酒類或其他相類之物，致不
    能安全駕駛。
三、服用毒品、麻醉藥品或其他相類之物，致不能安全駕駛。
因而致人於死者，處3 年以上10年以下有期徒刑；致重傷者，處
1 年以上7 年以下有期徒刑。
曾犯本條或陸海空軍刑法第五十四條之罪，經有罪判決確定或經
緩起訴處分確定，於5 年內再犯第一項之罪因而致人於死者，處
無期徒刑或5 年以上有期徒刑；致重傷者，處3 年以上10年以下
有期徒刑。

附件： 　　　　　　　　　
臺灣苗栗地方檢察署檢察官起訴書
                                     110年度偵字第4971號
　　被　　　告　朱登極　
上列被告因公共危險案件，已經偵查終結，認應提起公訴，茲將
犯罪事實及證據並所犯法條分敘如下：
　　　　犯罪事實
一、朱登極前因公共危險案件，經臺灣苗栗地方法院以106年度
    交易字第465號判處有期徒刑5月確定，經與其他案件接續執
    行，於民國107年10月16日執行完畢。詎其仍不知悔改，於1
    10年7月28日15時許起至16時許止，在苗栗縣苗栗市為公路
    附近某工地飲用啤酒數瓶後，隨即駕駛其前妻李美玲所有之
    車牌號碼000-0000號自用小客車離去。嗣於同日17時25分許
    ，員警接獲朱登極報案前往苗栗縣○○鎮○○里○○00000號前處
    理糾紛事件時，發現朱登極所駕駛之上開車輛未熄火違規臨
    停在路旁，朱登極則持木板在場對流浪犬叫囂，經到場員警
    勸說後，朱登極復駕駛上開車輛違規跨越雙黃線迴轉離去，
    經員警上前攔查後發現朱登極身上散發酒味而對其施以吐氣
    酒精濃度測試，於同日17時55分許，測得其吐氣所含酒精濃
    度值達每公升1.14毫克，而查悉上情。
二、案經苗栗縣警察局竹南分局報告偵辦。
　　　　證據並所犯法條
一、上開犯罪事實，業據被告朱登極於警詢及偵訊中均坦承不諱
    ，並有酒精測定紀錄表、財團法人工業技術研究院呼氣酒精
    測試器檢定合格證書影本、苗栗縣警察局舉發違反道路交通
    管理事件通知單影本、車輛詳細資料報表、員警職務報告、
    苗栗縣竹南分局後龍分駐所110報案紀錄單影本及警車行車
    紀錄器節錄畫面等證據資料在卷可佐，足認被告自白核與事
    實相符，其犯嫌可堪認定。
二、核被告朱登極所為，係犯刑法第185條之3第1項第1款之公共
    危險罪嫌。又被告有如犯罪事實欄所載之前案紀錄及刑之執
    行完畢情形，此有全國刑案資料查註紀錄表1份在卷可憑，
    其於5年以內故意再犯有期徒刑以上之本罪，為累犯，請依
    刑法第47條第1項規定及司法院大法官釋字第775號解釋意旨
    ，審酌加重其刑。
三、依刑事訴訟法第251條第1項提起公訴。
　　此　致
臺灣苗栗地方法院
中　　華　　民　　國　 110　　年　　8 　　月　　16　　日
　　　　　　　　　　　　　　檢察官  楊  岳  都
本件證明與原本無異
中　　華　　民　　國　 110　　年　　9 　　月　　6 　　日
                            書記官  楊  麗  卿